臺灣士林地方法院民事裁定
110年度消債清字第15號
債  務  人  周孫戊  
代  理  人  吳佩蓮律師(法扶律師)
上列債務人聲請清算事件，本院裁定如下：
    主  文
債務人周孫戊自中華民國一一０年十二月三十日十七時起開始清
算程序。
命司法事務官進行本件清算程序。
    理  由
一、按債務人不能清償債務或有不能清償之虞者，於法院裁定開
    始更生程序或許可和解或宣告破產前，得依消債條例所定清
    算程序，向法院聲請清算，此觀消費者債務清理條例（下稱
    消債條例）第3條、第80條規定自明。又法院開始清算程序
    之裁定，應載明其年、月、日、時，並即時發生效力；法院
    裁定開始更生或清算程序後，得命司法事務官進行更生或清
    算程序；必要時得選任律師、會計師或其他適當之自然人或
    法人一人為監督人或管理人，消債條例第83條第1項、第16
    條第1項亦各有明文。
二、聲請意旨略以：伊有不能清償債務情事，前已向法院聲請與
    最大債權金融機構調解，惟調解不成立。又伊未經法院裁定
    開始更生程序或許可和解或宣告破產，爰依法聲請清算等語
    。
三、經查，債務人所主張之上開事實，有債務人全戶戶籍謄本【
    見本院109年度司消債調字第472號卷（下稱消債調卷）第3
    頁】、財團法人金融聯合徵信中心當事人綜合信用報告之協
    商前置專用債權人清冊（見消債調卷第12至16頁）、調解不
    成立通知書（見消債調卷第66頁）、107、108年度綜合所得
    稅各類所得資料清單及全國財產稅總歸戶財產查詢清單（見
    消債調卷第8至10頁，本院卷第67頁）、勞工保險被保險人
    投保資料表（見消債調卷第4至6頁）、中華民國人壽保險商
    業同業公會保險業通報作業資訊系統資料查詢結果表（見本
    院卷第42頁）、遺產稅財產參考清單及土地登記第一類謄本
    （本院卷第66、68至79頁）可稽，堪信為真實。參酌債務人
    現年56歲，目前擔任計程車司機，每月平均淨收入約新臺幣
    （下同）2萬5,000元（見本院卷第48至62、120至157頁），
    扣除每月必要支出含扶養費2萬3,220元（見消債調卷第7頁
    背面）後，僅餘1,780元。又債務人名下固有尚未辦理繼承
    登記，坐落新北市汐止區價值合計44萬8,500元（見本院卷
    第187至239頁鑑定報告書）之土地共9筆，然依其債權人陳
    報債務人之債務總額已達950萬8,812元（計算式：70萬5,59
    1元＋204萬6,479元＋46萬5,511元＋17萬8,292元＋135萬8,693
    元＋98萬3,989元＋101萬6,367元＋275萬3,890元＝950萬8,812
    元，見消債調卷第34、40至42、47、57、61頁）觀之，足認
    債務人之財產、勞力、信用確不能清償全部債務。此外，復
    查無消債條例第6條第3項、第8條或第82條第2項所定駁回清
    算聲請之事由，是債務人聲請清算，應屬有據。爰依首揭規
    定，裁定開始本件清算程序，並命司法事務官進行本件清算
    程序。
四、爰裁定如主文。
中　　華　　民　　國　　110 　年　　12　　月　　30　　日
                  民事第一庭  法  官  黃筠雅
以上正本係照原本作成。
本件裁定不得抗告。
中　　華　　民　　國　　110 　年　　12　　月　　30　　日
                              書記官  陳芝箖